最　高　行　政　法　院　裁　定
　　　　　　　　　　　　　　　94年度裁字第00135號
上　訴　人　甲○○
被 上訴 人　勞工保險局
代　表　人　史　哲
上列當事人間因勞保事件，上訴人對於中華民國92年9月4日臺北
高等行政法院91年度訴字第2712號判決，提起上訴，本院裁定如
下：
　　主  文
上訴駁回。
上訴審訴訟費用由上訴人負擔。
　　理  由
一、按對於高等行政法院判決上訴，非以其違背法令為理由，不
    得為之，行政訴訟法第242條定有明文。是對於高等行政法
    院判決上訴，若未具體說明原判決違背何項法令、不適用或
    如何適用不當之具體情事，即非主張原判決違背法令以為上
    訴理由，其上訴不應准許。
二、原審駁回上訴人在原審之訴，略以：經查上訴人之妻林錦月
    自83年9月1日起即由儒菘公司申報加入勞工保險，至85年12
    月31日退保，於86年7月2日再經由該公司加保，有被保險人
    異動資料查詢表在卷可稽。而其係於86年7月1日至高雄長庚
    醫院初診，當日確定罹患肝癌，於同年7月9日至23日、10月
    6日至22日住院進行肝動脈栓塞術，同年11月10日至高雄市
    立民生醫院初診，當日住院至87年1月6日死亡，有高雄長庚
    醫院87年7月10日長庚院高字第1165號函附之病患診療資料
    摘錄表、高雄市立民生醫院87年5月20日87高市民醫歷字第
    2221號函及死亡證明書等件影本在卷可按。衡以林錦月於退
    保後7個月之86年7月1日確知罹患肝癌後翌日（7月2日）加
    入勞保，隨即於同年7月9日至23日、10月6日至22日住院進
    行肝動脈栓塞術，再於同年11月10日至高雄市立民生醫院住
    院至87年1月6日死亡，足認其於86年7月1日經高雄長庚醫院
    診斷罹患肝癌時，身體健康狀況不佳。高雄長庚醫院病患診
    療資料摘錄表所載林錦月於86年7月1日當時之身體健康不佳
    ，無法勝任一般勞作，肝癌無法有效控制，病情漸漸惡化等
    情，係本於專業之判斷。參以上訴人未能提出林錦月加保後
    確有在儒菘公司實際工作之具體紀錄，而上訴人為儒菘公司
    之股東，有股東名單在卷可徵，其於事後提出儒菘公司及廠
    商之證明書、所得扣繳暨免扣繳憑單及貨單等件影本，尚不
    足以證明林錦月實際在儒菘公司從事工作。是被上訴人認定
    上訴人之妻林錦月於86年7月2日由儒菘公司申報加保後，並
    非受僱於該公司實際從事工作之員工，並非無據。至於上訴
    人主張林錦月於86年7月27日至86年8月2日間尚可與友人出
    遊，多次搭機至台北旅遊乙節，與其是否實際在儒菘公司工
    作無關，並無傳訊證人乙○○（上訴人之訴訟代理人）之必
    要。從而被上訴人核定自林錦月加保之日起取消其被保險人
    資格，並否准上訴人所為傷病給付及死亡給付之申請，審議
    及訴願決定遞予維持，均無違誤等由。為其判決之論據。
三、上訴人不服原判決提起上訴，其上訴意旨略謂：被保險人於
    生病期間僅體力稍差，仍可實際從事接聽電話、收發信件等
    不耗體力之工作，被上訴人僅依據醫院之診斷紀錄，即逕行
    認定被保險人無法從事一般勞作，與事實不符。且醫院之診
    斷書，僅說明被保險人身體狀況，對於其實際有否從事勞作
    ，並無直接關係等語。核上開意旨無非對原審取捨證據認定
    事實之爭執，並未具體說明原判決違背何項法令、不適用或
    如何適用不當之具體情事，揆諸首引法律說明，即非主張原
    判決違背法令以為上訴理由，其上訴不合法，應予駁回。
四、依行政訴訟法第249條第1項前段、第104條、民事訴訟法第
    95條、第78條，裁定如主文。
中    華    民    國    94    年    1     月   27     日
                  第一庭審判長法  官　黃　綠　星
                              法  官  陳  秀  美
                              法  官　蔡　進　田
                              法  官　黃　璽　君
                              法  官　廖　宏　明
以  上  正  本  證  明  與  原  本  無  異
中    華    民    國    94    年    1    月    28     日
　　　　　　　　　　　　　　　書記官　彭　秀　玲
